臺灣屏東地方法院刑事判決　　　　　　 100年度訴字第1037號
公　訴　人　臺灣屏東地方法院檢察署檢察官
被　　　告　陳碧華
上列被告因違反毒品危害防制條例案件，經檢察官提起公訴（10
0 年度毒偵字第1627號），因被告於準備程序中就被訴事實為有
罪之陳述，經告知簡式審判程序之旨，並聽取當事人之意見後，
經本院合議庭裁定由受命法官獨任進行簡式審判程序，茲判決如
下：
    主  文
陳碧華施用第一級毒品，累犯，處有期徒刑壹年。
    事  實
一、陳碧華前於民國96年間因施用毒品案件，經本院以96年度毒
    聲字第86號裁定送勒戒處所觀察、勒戒後，因無繼續施用毒
    品傾向，於96年6 月22日觀察、勒戒執行完畢釋放出所，並
    經臺灣屏東地方法院檢察署檢察官以96年度毒偵字第293 號
    為不起訴處分確定。其另於94年間因詐欺案件，經臺灣臺中
    地方法院以96年度易字第1850號判決判處有期徒刑4 月確定
    ；於96年間因施用毒品、竊盜等案件，經本院以96年度訴字
    第1045、1436號判決、96年度易字第994 號判決，各判處有
    期徒刑8 月、10月、6 月確定；於97年間因竊盜案件，經本
    院以97年度易字第185 號判決判處有期徒刑10月確定，上揭
    案件經減刑、定執行刑後，接續執行，於99年4 月1 日因縮
    短刑期假釋出監並付保護管束，並於99年6 月4 日假釋期滿
    ，假釋未經撤銷，其未執行之刑，以已執行論。詎猶不知悔
    改，明知海洛因屬第一級毒品，不得持有及施用，仍基於施
    用第一級毒品海洛因之犯意，於99年10月13日上午某時，在
    其位在屏東縣枋寮鄉○○村○○路101 巷17號住處，以將海
    洛因摻水溶解置入注射針筒後注入體內方式，施用海洛因1
    次。嗣因其為毒品列管人口由警方通知其採尿送驗，檢驗結
    果呈嗎啡陽性反應，始悉上情。
三、案經屏東縣政府警察局枋寮分局報請臺灣屏東地方法院檢察
    署檢察官偵查起訴。
    理  由
一、按除被告所犯為死刑、無期徒刑、最輕本刑為3 年以上有期
    徒刑之罪或高等法院管轄第一審案件者外，於法院行準備程
    序進行中，被告先就被訴事實為有罪之陳述時，審判長得告
    知被告簡式審判程序之旨，並聽取當事人、代理人、辯護人
    及輔佐人之意見後，裁定進行簡式審判程序；受命法官行準
    備程序，與法院或審判長有同一之權限，刑事訴訟法第273
    條之1 第1 項、第279 條第2 項前段分別定有明文。查本件
    被告陳碧華所犯非為死刑、無期徒刑、最輕本刑為3 年以上
    有期徒刑之罪或高等法院管轄第一審案件，其於本院100 年
    9 月20日準備程序進行中，先就前揭被訴事實為有罪之陳述
    （見本院卷第19頁反面），經受命法官告知簡式審判程序之
    旨，並聽取當事人之意見後，本院合議庭認無不得或不宜改
    依簡式審判程序進行之處，爰依刑事訴訟法第273 條之1 第
    1 項，裁定本件由受命法官獨任進行簡式審判程序。並依刑
    事訴訟法第159 條第2 項、第273 條之2 規定，本件不適用
    同法第159 條第1 項關於傳聞法則之規定，證據調查亦不受
    同法第159 條第1 項、第161 條之2 、第161 條之3 、第16
    3 條之1 及第164 條至第170 條規定之限制，合先敘明。
二、上揭事實，業據被告於本院準備程序及審理時均坦承不諱（
    見本院卷第19頁反面），並有查獲施用毒品案件報告表1 紙
    在卷可稽（見警卷第7 頁）。另經屏東縣政府警察局枋寮分
    局將被告於99年10月16日夜間7 時23分許所採集之尿液，依
    法送交該管檢察長對於轄區內須檢驗尿液有無毒品反應之案
    件，已事前概括選任之鑑定機關，即高雄市立凱旋醫院鑑定
    ，經該醫院以酵素免疫分析法（EIA ）初步篩檢、並以氣相
    層析質譜儀法（GC／MS）確認鑑定，檢驗結果認被告尿液確
    呈嗎啡陽性反應等情，有該院99年12月2 日濫用藥物尿液檢
    驗報告、勘察採證同意書、應受尿液採驗人尿液檢體採集送
    驗紀錄表、屏東縣政府警察局枋寮分局偵辦疑似施用毒品尿
    液檢體送驗代號與真實姓名對照表各1 紙存卷可證（見警卷
    第8 至11頁），又參諸海洛因於人體內可迅速代謝成6-乙醯
    嗎啡，然後轉變成嗎啡，根據Yong及Lik 在Bulletin on Na
    rcotics 所發表之報告，施用嗎啡、海洛因等藥物後1 小時
    ，即可於尿液中檢出嗎啡等成分乙節，業經衛生署管制藥品
    管理局90年5 月4 日管檢字第93902 號函述綦詳，此為科學
    上之專業解釋，亦為本院審理是類案件職務上已知悉之事項
    ，堪認被告確有於上揭採尿時間前施用海洛因無訛。經核上
    揭證據均足補強被告自白，堪認被告自白與事實相符，應屬
    真實。本件事證明確，被告犯行洵堪認定。
三、按觀察、勒戒或強制戒治執行完畢釋放後，5 年內再犯毒品
    危害防制條例第10條之罪者，檢察官應依法追訴，觀之同條
    例第23條第2 項規定自明。查本件被告有如事實欄一之觀察
    、勒戒執行完畢紀錄，有臺灣高等法院被告前案紀錄表1 份
    在卷可稽（見本院卷第4 至14頁），其於96年6 月22日觀察
    、勒戒執行完畢釋放後，即於同年間再犯施用毒品罪，為5
    年內再犯，依上揭法文所定，自應依法論科。次按海洛因為
    毒品危害防制條例第2 條第2 項第1 款所明定之第一級毒品
    ，未經許可，不得持有及施用。是核被告陳碧華所為，係犯
    同條例第10條第1 項之施用第一級毒品罪。又其持有海洛因
    後進而施用，其持有之低度行為應為其施用之高度行為所吸
    收，不另論罪。又被告有前揭事實欄一所載科刑執畢紀錄，
    有上揭前案紀錄表1 份可按，其於99年6 月4 日假釋未經撤
    銷視為徒刑之執行完畢後，5 年以內故意再犯本案有期徒刑
    以上之罪，為累犯，應依刑法第47條第1 項規定，加重其刑
    。爰審酌被告曾經觀察、勒戒及強制戒治，復因施用毒品案
    件經判罪處刑，有上揭前案紀錄表可按，均未收戒除毒癮之
    效，仍再犯本案，彰顯其無戒癮之心，實有不該，惟衡酌施
    用毒品係屬自戕行為，且其犯罪尚未因此危害他人，所生損
    害非鉅，且犯後坦承犯行，態度良好等一切情狀，量處如主
    文所示之刑，以示儆懲，公訴人就被告所犯之罪，亦具體求
    處有期徒刑1 年，堪認適當。
據上論斷，應依刑事訴訟法第273 條之1 第1 項、第299 條第1
項前段，毒品危害防制條例第10條第1 項，刑法第11條前段、第
47條第1 項，判決如主文。
本案經檢察官邱呂凱到庭執行職務。
中    華    民    國   100    年    10    月    3     日
                  刑事第五庭    法  官  黃柏霖
以上正本證明與原本無異。
如不服本判決應於收受判決後10日內向本院提出上訴書狀，並應
敘述具體理由；其未敘述上訴理由者，應於上訴期間屆滿後20日
內向本院補提理由書（均須按他造當事人之人數附繕本）「切勿
逕送上級法院」。
中    華    民    國   100    年    10    月    3     日
                                書記官  史安琪
附錄本案論罪科刑法條：毒品危害防制條例第10條第1 項。
毒品危害防制條例第10條
施用第一級毒品者，處 6 月以上 5 年以下有期徒刑。
施用第二級毒品者，處 3 年以下有期徒刑。